臺灣臺中地方法院刑事判決　　　　　　 100年度訴字第2032號
公　訴　人　臺灣臺中地方法院檢察署檢察官
被　　　告　黃延炳
指定辯護人　本院公設辯護人陳秋靜
上列被告因違反槍砲彈藥刀械管制條例案件，經檢察官提起公訴
（100年度偵緝字第227號），本院判決如下：
    主    文
黃延炳未經許可，持有手槍，累犯，處有期徒刑伍年貳月，併科
罰金新臺幣拾萬元，罰金如易服勞役，以新臺幣壹仟元折算壹日
。扣案捷克製CZ廠75型口徑9 MM（槍號080738號）制式半自動手
槍壹枝（含彈匣壹個，槍枝管制編號0000000000號）、口徑9MM
之制式子彈柒顆，均沒收。
    犯罪事實
一、黃延炳有違反麻醉藥品管理條例、違反毒品危害防制條例等
    前科，前曾因違反毒品危害防制條例案件，經本院以92年訴
    字第1636號判處應執行有期徒刑1年4月確定，於民國93年12
    月17日因縮短刑期假釋出監，至94年4 月14日保護管束期滿
    未經撤銷，視為已執行完畢；明知具有殺傷力之制式手槍、
    制式子彈係槍砲彈藥刀械管制條例第4條第1項第1款、第2款
    所列管之槍砲、彈藥，非經主管機關之許可，不得擅自持有
    ，竟基於持有具有殺傷力制式手槍、制式子彈之犯意，於不
    詳時間，在不詳地點，以不詳方式取得具殺傷力之捷克製CZ
    廠75型口徑9MM（槍號080738號）制式半自動手槍1枝（含彈
    匣1個，槍枝管制編號0000000000號）、口徑9MM之制式子彈
    10顆後，未經許可而持有上開具殺傷力之制式手槍、制式子
    彈。嗣於96年3月至96年4月13日間之某日，在臺中市○○區
    ○○路路旁，將前開槍、彈交付給陳禮書，委託其保管，陳
    禮書收受上開槍、砲後即藏放於其位於臺中市○○區○○路
    1之1號住處房間內（其涉犯寄藏槍砲罪部分，另經本院以98
    年度訴字第1433號判決判處有期徒刑2年，緩刑5年，並向公
    庫支付新臺幣〈下同〉6 萬元；復經臺灣高等法院臺中分院
    以98年度上訴字第1475號判決駁回上訴而確定在案）。嗣於
    98年1月17日上午7時20分許，為警持本院核發之98年度聲搜
    字第151 號搜索票，進入陳禮書之住處內搜索，當場扣得前
    揭黃延炳所交付陳禮書之捷克製CZ廠75型口徑9MM（槍號080
    738號）制式半自動手槍1枝（含彈匣1個，槍枝管制編號000
    0000000號）、口徑9MM之制式子彈10顆（其中3 顆送鑑試射
    ）等物，因而查悉上情。
二、案經臺中市政府警察局和平分局報告臺灣臺中地方法院檢察
    署檢察官偵查後起訴。
    理    由
壹、證據能力方面：
一、按被告以外之人於偵訊中向檢察官所為之陳述，除顯有不可
    信之情況者外，得為證據，刑事訴訟法第159條之1第2項定
    有明文。而所謂不可信情況之認定，法院應審酌被告以外之
    人於陳述時之外在環境及情況，例如：陳述時之心理狀況、
    有無受到外力干擾等，以為判斷之依據，故係決定陳述有無
    證據能力，而非決定陳述內容之證明力。是被告以外之人前
    於偵查中已具結而為證述，除反對該項供述得具有證據能力
    之一方，已釋明「顯有不可信之情況」之理由外，皆得為證
    據；又司法實務運作上，咸認偵查中檢察官向被告以外之人
    所取得之陳述，原則上均能遵守法律規定，不致違法取供，
    被告以外之人於偵查中依法應具結者已具結，向檢察官所為
    之陳述，原則上具有證據能力。本案證人陳禮書於檢察官偵
    查時以證人身份作證，經檢察官告以具結之義務及偽證之處
    罰，並經具結而陳述，且無證據顯示係遭受強暴、脅迫、詐
    欺、利誘等外力干擾情形，且有結文在卷（見臺灣臺中地方
    法院檢察署100年度偵緝字第227號卷第59至61頁），又證人
    陳禮書業於本院審理時經傳喚到庭具結作證，行交互詰問，
    ，暨已透過詰問程式保障被告之對質詰問權，是證人於偵訊
    時之陳述自有證據能力。
二、按被告以外之人（包括證人、鑑定人、告訴人、被害人及共
    同被告等）於司法警察官或司法警察調查中所為之陳述，與
    審判中不符時，其先前之陳述具有較可信之特別情況，且為
    證明犯罪事實存否所必要者，得為證據，刑事訴訟法第159
    條之2 定有明文。其立法本旨係以證人於審判外之言詞或書
    面陳述，屬於傳聞證據，此項證據，當事人無從直接對於原
    供述者加以詰問，以擔保其真實性，法院亦無從直接接觸證
    人而審酌其證言之憑信性，違背直接審理及言詞審理之原則
    ，除具有必要性及信用性情況之除外者外，原則上不認其有
    容許性，自不具證據能力（最高法院97年度上字第4837號判
    決意旨參照）；倘法院已經依據當事人聲請傳喚證人到庭接
    受檢辯雙方之交互詰問，則法院既已透過直接、言詞審理方
    式檢驗過該證人之前所為證述，當事人之反對詰問權已受到
    保障得以完全行使之情況下，該等審判外證據除有其他法定
    事由（例如：非基於國家公權力正當行使所取得或私人非法
    取得等，而有害公共利益，即以一般證據排除法則為判斷）
    ，應認該審判外供述已得透過審判程式之詰問檢驗，而取得
    作為證據之資格，亦即其審判外供述與審判中供述相符部分
    ，顯然已經構成具備可信之特別情狀，當然有證據資格，最
    高法院97年度台上字第4370號判決意旨亦採認上開說明。證
    人陳禮書於警詢之陳述，雖屬被告以外之人於審判外之陳述
    ，但證人陳禮書於本院審理時經傳喚到庭具結作證，行交互
    詰問，有結文在卷為憑（見本院卷第56頁），故其於警詢之
    供述，與法院審理中之證詞相符部分，已具備可信之特別情
    狀，自有證據能力。至其先前於警詢之陳述與審判中之證述
    內容不符部分，仍容許以之作為彈劾其等於法院審理時所為
    陳述之憑信性，用以爭執其先後不一致陳述之證明力。
三、又按現行刑事訴訟法關於「鑑定」之規定，除選任自然人充
    當鑑定人外，另設有囑託機關鑑定制度。依同法第198 條、
    第208 條之規定，不論鑑定人或鑑定機關、團體，固均應由
    法院、審判長、受命法官或檢察官視具體個案之需要而為選
    任、囑託，並依第206 條之規定，提出言詞或書面報告，始
    符合同法第159條第1項所定得作為證據之「法律有規定」之
    情形。否則所為之鑑定，仍屬傳聞證據。然於司法警察機關
    調查中之案件，為因應實務上，或因量大、或有急迫之現實
    需求，併例行性當然有鑑定之必要者，例如毒品之種類與成
    分、尿液之毒品反應，或者槍彈有無殺傷力等鑑定，基於檢
    察一體原則，得由該管檢察長對於轄區內之案件，以事前概
    括選任鑑定人或囑託鑑定機關、團體之方式，俾便轄區內之
    司法警察官、司法警察對於調查中之此類案件，得即時送請
    先前已選任之鑑定人或囑託之鑑定機關、團體實施鑑定，以
    求時效（法務部92年9月1日法檢字第0920035083號函參照，
    刊載於法務部公報第312 期）。此種由司法警察官、司法警
    察依檢察官所概括選任之鑑定人或囑託鑑定機關、團體所為
    之鑑定結果，與檢察官選任或囑託為鑑定者，性質上並無差
    異，同具有證據能力。卷附之內政部警政署刑事警察局98年
    3月3日刑鑑字第0980015473號鑑驗書，係屬檢察機關概括授
    權司法警察（官）送請鑑定機關實施鑑定，本院並審酌該鑑
    定機關基於其專業職能及經驗所為之鑑驗，做成書面紀錄，
    其信憑性已具相當之擔保，且鑑定過程亦核無何違法或不當
    之情事，揆諸前開說明，自可做為證據。
四、至扣案之制式手槍1支（含彈匣1個，槍枝管制編號00000000
    00號）及制式子彈10顆，係臺中市政府警察局和平分局持本
    院核發之搜索票至前揭地點執行搜索後查獲扣得，卷附現場
    照片則為員警於臺中縣警察局和平分局鑑識科器材室當場以
    電子攝錄器材拍攝取得，核該等證據並非供述證據，而取得
    之過程及手段亦查無何違法或不當之情事，且經本院依據法
    定程序進行證據之調查，自得為證據。
五、另按被告以外之人於審判外之陳述，雖不符刑事訴訟法第15
    9條之1至之4等4條之規定，而經當事人於審判程式同意作為
    證據，法院審酌該言詞陳述或書面陳述作成時之情況，認為
    適當者，亦得為證據；當事人、代理人或辯護人於法院調查
    證據時，知有刑事訴訟法第159條第1項不得為證據之情形，
    而未於言詞辯論終結前聲明異議者，視為有前項之同意，同
    法第159條之5定有明文。核其立法意旨，在於傳聞證據未經
    當事人之反對詰問予以核實，原則上先予排除。惟若當事人
    已放棄反對詰問權，於審判程序中表明同意該等傳聞證據可
    作為證據；或於言詞辯論終結前未聲明異議，基於尊重當事
    人對傳聞證據之處分權，暨證據資料愈豐富，愈有助於真實
    發見之理念，且強化言詞辯論主義，使訴訟程式得以順暢進
    行，上開傳聞證據亦均具有證據能力。查本案採為判決基礎
    之證據，除前揭一至四所示外，其餘被告以外之人於審判外
    之言詞或書面陳述，固屬傳聞證據，本件當事人及辯護人就
    此部分審判外之陳述，及就本案採為判決基礎之文書資料，
    均未曾於言詞辯論終結前爭執其證據能力或聲明異議，本院
    審酌上開陳述作成時之情況，並無違法取證之瑕疵，認以之
    作為證據為適當，揆諸上開規定，該審判外之陳述及文書資
    料均有證據能力，併予敘明。
貳、得心證之理由：
一、訊據被告黃延炳矢口否認有何違反槍砲彈藥刀械管制條例之
    犯行，並辯稱：伊沒有交付本案手槍、子彈給陳禮書，且陳
    禮書欠伊60萬元之賭債，伊怎麼可能再拿槍給他，又96年3
    、4 月間伊當時正被通緝，如果伊有槍應該會帶在身邊防身
    ，怎麼會交給別人，且當時伊被監聽，如果有槍早就被發現
    了。伊97年11月間出獄後，有到伊姪子房昀頎、姪媳潘玲玲
    之臺中市○○區○○路555 號住處借住，陳禮書於97年12月
    間有來找過伊，並沒有陳禮書所說聯絡不到之情事云云。經
    查：
（一）查扣案之上開手槍1 枝、子彈10顆，經送內政部警政署刑
      事警察局鑑定結果，認送鑑之上開手槍1支係口徑9mm之制
      式半自動手槍，研判為捷克製CZ廠75型，槍號為080738號
      ，槍管內具陸條右旋來復線，擊發功能正常，可供擊發同
      口徑之制式子彈，認具殺傷力；又送鑑子彈10顆，認均係
      口徑9mm制式子彈，採樣3顆試射，可擊發，均認具殺傷力
      ，有內政部警政署98年3月3日刑鑑字第0980015473號鑑驗
      書（見98年度偵字第2718號偵查卷第18至22頁）在卷可佐
      。此外，復有內政部警政署刑事警察局搜索扣押筆錄、扣
      押物品目錄表及現場照片32張等在卷可資佐證，是扣案之
      上開槍、彈係槍砲彈藥刀械管制條例第4 條第1項第1款、
      第2款所列管之槍砲、彈藥，應可認定。
（二）被告固執前詞置辯，惟查被告於100年1月26日偵查中供稱
      ：伊與陳禮書是朋友關係，認識10幾年了，伊向他買葡萄
      跟楊桃認識的，應該沒有過節，伊沒有於96年3、4月間，
      在臺中市○○區○○路馬路旁交付槍枝給陳禮書，制式手
      槍很貴伊怎麼會拿給他等語（見100年度偵緝字第227號偵
      查卷第29至31頁）；復於100年3月11日偵查中辯稱：伊與
      陳禮書認識20幾年，我們會在一起賭博，他跟伊借錢，伊
      都不借他，因為他信用不好，伊沒有將制式手槍、子彈交
      給陳禮書，雖然伊前科很多，但伊沒有玩槍等語（見同上
      偵查卷第49至51頁）；於100年8月23日本院準備程序中則
      稱：伊沒有交過槍枝、子彈給陳禮書，伊跟陳禮書是朋友
      ，認識約25年，伊97年11月左右出監，陳禮書約於97年12
      月有來找伊，陳禮書知道伊有販賣毒品案件，問伊是否會
      去開庭，伊跟他說伊不會去，當時陳禮書是到伊姪子房昀
      頎、姪媳潘玲玲之臺中市○○區○○路555 號住處來找伊
      ，因為伊當時借住在那裡等語（見本院卷第25、26頁）；
      於100年10月5日則陳稱：證人陳禮書欠伊60幾萬元之賭債
      ，伊怎麼可能再拿槍給他，96年3、4月間伊當時正被通緝
      ，如果伊有槍應該會帶在身邊防身，怎麼會交給別人，且
      當時伊被監聽，如果有槍早就被發現了等語（見本院卷第
      51、52反面頁），是被告就其究與證人陳禮書有無仇隙恩
      怨、其有無借證人陳禮書錢、其與證人陳禮書間有無賭債
      等情，前後供述明顯不一，故被告所述證人陳禮書欠其60
      萬元賭債一事究否屬實，已非無疑，況證人陳禮書於警偵
      訊時及本院審理時均一致證稱：被告與伊是認識20幾年的
      朋友，並無任何仇恨恩怨，上開制式手槍、子彈確實是被
      告於96年3、4月間於臺中市○○區○○路旁交付與伊，要
      寄放在伊那裡等語（見98年1月17日中縣和警偵字第09800
      20119 號警詢卷第2至4頁、100年度偵緝字第227號偵查卷
      第59至61頁、本院卷第44反面至45頁），且證人於本院審
      理時結稱：伊沒有向被告借錢，也沒有欠被告賭金，伊與
      被告沒有借貸關係等語（見本院卷第45、47頁）。再按非
      法持有槍枝及誣告、偽證他人非法持有槍枝均屬重罪，倘
      非有深仇大恨，一般人應不致冒誣告、偽證罪之風險，指
      訴他人非法持有槍枝。查證人陳禮書於警偵訊及本院審理
      時均為前開一致指證被告，且其亦因非法寄藏本案制式手
      槍、子彈之事實，據法院判決確定，已如前述，況證人陳
      禮書於本案前並無任何前科紀錄，此有證人陳禮書之臺灣
      高等法院被告前案紀錄表在卷可證，衡情以觀，證人陳禮
      書當時乃為一名奉公守法、素行尚佳之平民，豈有非法管
      道得以取得上開制式槍、彈？且證人陳禮書因恐涉入其中
      或恐違犯偽證罪，將被告供出等情，亦屬人之常情，又查
      無證人陳禮書有何為不實證述之動機，則證人陳禮書前揭
      所證，應屬實在，應無誣陷被告之情。
（三）至被告黃延炳辯稱證人陳禮書於97年12月間有至伊姪子房
      昀頎、姪媳潘玲玲之臺中市○○區○○路555 號住處找過
      伊，並無聯絡不到等情，據證人陳禮書所否認，並經證人
      即被告姪子房昀頎於本院審理時證稱：被告於96年間毒品
      案件入監後，伊有去監獄看過被告，談一些家裡的事情，
      之後被告出獄，有與他太太一起住在伊位於臺中市○○區
      ○○路555 號住處10幾天，因為當時伊太太生兒子，被告
      順便看孫子，照顧小孩，被告住伊家期間，伊不知道有沒
      有朋友來找被告，因為伊白天要上班，晚上才回來，當時
      伊沒有看過有人晚上來找被告，陳禮書不曾去伊家找過伊
      ，伊忘記有無去伊家打聽被告的事情，伊在被告借住伊家
      期間，沒有看過伊家有什麼人出入等語（見本院卷第48至
      49反面頁）；證人即被告姪媳婦潘玲玲於本院審理時亦證
      稱：伊是家庭主婦，被告曾經在97年年底住過伊家幾天，
      那時候伊剛生小孩沒有多久，被告與他太太有來伊家住幾
      天、看小孩，當時伊已經做完月子3 個月，被告住伊家期
      間，沒有被告朋友來伊家，也沒有印象陳禮書來過伊家，
      伊也不認識陳禮書等語（見本院卷第50至50反面頁），是
      依上開證人等之證述內容，僅能證明被告於97年出獄後曾
      於年底住過其姪子房昀頎、姪媳潘玲玲之臺中市○○區○
      ○路555 號住處數天，然無從證明證人陳禮書曾到該住處
      找過被告，甚而證人房昀頎、姪媳潘玲玲均係被告旁系血
      親親屬，與被告關係密切且有一定往來，其等均有迴護被
      告之可能，卻均證稱表示在被告借住上開住處期間，沒有
      看過證人陳禮書來找過被告，也沒有看過被告朋友來找過
      被告等情，益徵被告所為前揭辯稱，乃係推責之詞，不足
      採信。
（四）再被告黃延炳辯稱：96年3、4月間伊當時正被通緝，如果
      伊有槍應該會帶在身邊防身，怎麼會交給別人，且當時伊
      被監聽，如果有槍早就被發現了云云，惟查證人陳禮書於
      警詢時證稱：黃延炳於96年3、4月間不詳時許，因其毒品
      案件要入監執行前，在臺中市○○區○○路路旁親手將前
      揭槍、彈交給伊，因為伊當時沒有在外面跑，比較不會隨
      便拿出去，他覺得放在伊處比較安全等語（見98年1月17
      日中縣和警偵字第0980020119號警詢卷第2 頁），而被告
      確於96年4 月13日因施用毒品案件，令入臺灣臺中監獄臺
      中分監執行，於97年11月27日執行完畢出監，有被告之臺
      灣高等法院被告前案紀錄表1 份存卷可參，衡情被告當時
      於入監服刑之際，恐其所持有上開制式手槍、子彈遭警方
      查獲，因而將之交付證人陳禮書保管乙節，與常情無悖，
      又縱證人陳禮書於本院審理時證稱：被告當時打電話給伊
      說有東西要寄放在在伊那邊等語（見本院卷第47頁），然
      證人陳禮書於警偵訊時、本院審理時均證稱：當時被告交
      付伊前揭槍、彈時是用袋子裝著，用布及塑膠袋包著，伊
      當時並不知道裡面是裝什麼，是拿回家後過2、3天打開才
      知道是槍、彈等語（見98年1月17日中縣和警偵字第09800
      20119號警詢卷第2、3頁、100年度偵緝字第227 號偵查卷
      第59、60頁、第本院卷第47頁反面），是以，即便當時被
      告所持用之行動電話號碼確有遭偵查機關監聽，然依證人
      陳禮書前揭所述，被告並未告知欲交付證人陳禮書之物品
      為何，係證人陳禮書事後私自打開被告所交付之袋子，始
      知裡面為前揭槍、彈，故被告既從未表明其所欲交付之物
      品為前揭槍、彈，偵查機關亦無從於監聽其行動電話而能
      得知被告於96年3、4月間，與證人陳禮書相約於前揭地點
      ，係為交付上開制式手槍、子彈。基上，被告前揭所辯，
      均非可採。
（五）另證人陳禮書因本案非法寄藏本案制式手槍、子彈之事實
      ，亦據本院以98年度訴字第1433號判決判處有期徒刑2 年
      ，緩刑5年，並向公庫支付新臺幣6萬元；復經臺灣高等法
      院臺中分院以98年度上訴字第1475號判決駁回上訴而確定
      在案，經本院調閱上開卷宗查核無誤，且證人陳禮書前揭
      證述與其於上開案件之偵審時陳述核屬相符，是證人陳禮
      書於本案警詢、偵查及本院審理時均一致證稱：被告黃延
      炳在96年3、4月間不詳時許，在臺中市○○區○○路路旁
      ，將前開槍、彈親手交付給伊保管，被告當時是交付用袋
      子裝著的一包東西給伊，伊當時不知道是什麼東西，回家
      後過2、3天伊私自打開才發現是制式手槍、制式子彈，但
      伊不曾使用過該槍、彈，之後因為伊找不到被告，所以就
      一直放著等語（見98年1月17日中縣和警偵字第098002011
      9 號警詢卷第2至4頁、100年度偵緝字第227號偵查卷第59
      至61頁、本院卷第44反面至48頁），應堪予採信。
（六）被告既否認持有上開槍、彈之事實，則被告自何時、何處
      取得本案槍、彈持有等情，復無其他證據可資稽考，則應
      認為被告係於不詳時、地，自不詳管道取得本案制式手槍
      、制式子彈。又被告於96年4 月13日因施用毒品案件，令
      入臺灣臺中監獄臺中分監執行，此有被告之臺灣高等法院
      被告前案紀錄表1 份存卷可參，是被告於不詳時、地，自
      不詳管道取得本案制式手槍、子彈而非法持有後，再於96
      年3月至96年4月13日間之某日，將之寄放於證人陳禮書處
      之事實，應可認定。基上，本案事證已臻明確，被告犯行
      堪予認定，應依法論科。
三、論罪科刑部分：
（一）查被告黃延炳行為後，槍砲彈藥刀械管制條例經立法院三
      讀通過修正部分條文，於100 年1月5日總統華總一義字第
      099003586 11號令公布。惟被告所犯槍砲彈藥刀械管制條
      例第7條第4項之未經許可，持有手槍罪、同條例第12條第
      4 項之未經許可，持有子彈罪，均未修正，自不生新舊法
      比較適用問題，先予敘明。
（二）核被告黃延炳所為，係犯槍砲彈藥刀械管制條例第7條第4
      項之未經許可，持有手槍罪及同條例第12條第4 項之未經
      許可，寄藏子彈罪。而未經許可，持有子彈，係侵害社會
      法益，被告未經許可，持有前揭制式子彈10顆，為單純一
      罪。被告持有槍枝主要組成零件彈匣之行為已為其持有具
      殺傷力之制式手槍之行為吸收，不另論罪。又被告以一持
      有行為，同時、同地持有上開具殺傷力之制式手槍1 支及
      具有殺傷力之制式子彈10顆，係以一行為同時觸犯未經許
      可，持有手槍罪及未經許可，持有子彈罪，為想像競合犯
      ，依刑法第55條前段規定，從一重以未經許可，持有手槍
      罪處斷。另被告有如前揭犯罪事實欄所載之前案紀錄，有
      其臺灣高等法院被告前案紀錄表1 份在卷可稽，被告前受
      有期徒刑執行完畢，5 年內故意再犯本案有期徒刑之罪，
      為累犯，應依刑法第47條第1 項規定加重其刑。爰審酌被
      告明知具有殺傷力之制式手槍及子彈係高度危險之違禁物
      ，非經主管機關許可不得擅自持有，以維社會大眾安全，
      竟仍無故而持有，對社會治安及民眾安全，已構成潛在之
      威脅，惡性非輕，惟考量其持有上開手槍、子彈之行為未
      造成人員傷亡，暨其犯罪之動機、目的、手段、素行、智
      識程度、所持有槍、彈之數量，及被告犯後否認犯行、公
      訴人當庭具體求刑等一切情狀，量處如主文所示之刑，併
      就所處罰金刑部分諭知易服勞役之折算標準，以示懲儆。
      另扣案之捷克製CZ廠75型口徑9 MM（槍號080738號）制式
      半自動手槍1枝（含彈匣1個，槍枝管制編號0000000000號
      ），及未經試射具有殺傷力之口徑9MM之制式子彈7顆，均
      係違禁物，不問屬於犯人與否，均依刑法第38條第1項第1
      款之規定宣告沒收。至扣案之口徑9MM制式子彈彈殼3顆，
      係原具有殺傷力之制式子彈3 顆，業經內政部警政署刑事
      警察局實際試射後，均已失去子彈之效能而不具殺傷力，
      已失去違禁物之性質，爰不為沒收之諭知，附此敘明。
據上論斷，應依刑事訴訟法第299條第1項前段，槍砲彈藥刀械管
制條例第7條第4項、第12條第4 項，刑法第11條前段、第55條前
段、第47條第1項、第42條第3項，第38條第1項第1款，判決如主
文。
本案經檢察官吳昆璋到庭執行職務。
中    華    民    國    100   年    10    月    26    日
                  刑事第二庭  審判長法  官  鄭永玉
                                    法  官  宋富美
                                    法  官  潘曉玫
以上正本證明與原本無異。
如不服本判決應於收受送達後10日內向本院提出上訴書狀，並應
敘述具體理由；其未敘述上訴理由者，應於上訴期間屆滿後20日
內向本院補提理由書（均須按他造當事人之人數附繕本）「切勿
逕送上級法院」。
                                    書記官  張齡方
中    華    民    國    100   年    10    月    26    日
附錄本案論罪科刑法條全文
槍砲彈藥刀械管制條例第7條第4項：
未經許可，持有、寄藏或意圖販賣而陳列第1項所列槍砲、彈藥
者，處五年以上有期徒刑，併科新台幣一千萬元以下罰金。
槍砲彈藥刀械管制條例第12條第4項：
未經許可，持有、寄藏或意圖販賣而陳列子彈者，處五年以下有
期徒刑，併科新台幣三百萬元以下罰金。